---
title: "Minería de Reglas de Asociación"
subitle: "Máster Oficial Ciencia Datos- UV"
output:
  pdf_document:
    toc: yes
  html_notebook:
    toc: yes
editor_options: 
  markdown: 
    wrap: 120
---

# Reglas de Asociación

## Asociaciones en la cesta de la compra (Market Basket Data)

Estudio de las transacciones contenida en `Groceries` con las funciones `summary` `itemInfo` `itemLabels`
`itemFrequencyPlot`

```{r}
library(arules)
data("Groceries")

#solution
summary(Groceries)
itemInfo(Groceries)
itemFrequencyPlot(Groceries,topN=10)
itemFrequencyPlot(Groceries,support=0.1)
```

Combinaciones de pares de *items* `crossTable`.

```{r}
table.trans <- crossTable(Groceries,sort=T)
table.trans[1:5,1:5]

```

Obtén las reglas de asociación que tienen, al menos, un `support` del 1% y una `confidence` del 60% utilzando la función
`apriori` del paquete `arules`.

`priori(data, parameter = NULL, appearance = NULL, control = NULL,…)`

```{r}
rules <- apriori(Groceries,parameter = c(support=0.01,confidence=0.5),control=list(verbose=T))
summary(rules)
inspect(rules)
```

Estudio de las reglas de asociación con:

Conjuntos de *items* `inspect(items(rules))`

Reglas `inspect(rules)` , `inspect(lhs(rules))`

Calidad de las reglas `quality(rules)`

Reglas que cumplen características `inspect(head(sort(rules, by = "confidence"),n=10))`

```{r}
inspect(head(sort(rules, by = "confidence"),n=10))
```

Ordenar las reglas `sort(rules, by=…)` . Muestra las 5 primeras reglas ordenadas por `lift`.

```{r}
inspect(head(sort(rules, by = "lift"),n=5))
```

Buscar reglas y/o filtrar `subset(rules, <<condición lógica>>)`. Obtén las reglas de asociación que tengan como
consecuencia alguna concreta.

-   x %in% table

-   x %pin% table \<-> partial "milk"

-   x %ain% table \<->all "citrus fruit"

-   x %oin% table \<->only "other vegetables"

```{r}
rules_selected <- arules::subset(rules,subset=rhs %pin% 'milk')
inspect(rules_selected)
```

Almacenar las reglas en data.frame con `as(rules,"data.frame")`

```{r}
rules_df <- as(rules,"data.frame")
rules_df
```

Representa las reglas `?plot.rules` del paquete `arulesViz`
```{r}
#if (!require("BiocManager", quietly = TRUE))
#    install.packages("BiocManager")

#BiocManager::install("Rgraphviz")
```

```{r}
library(arulesViz)
library(Rgraphviz)

#plot(rules,engine="htmlwidget")
#plot(rules,engine='htmlwidget',method="grouped",k=15)
plot(rules,method='graph',engine='htmlwidget')
```

Buscar reglas concretas especificando `appareance=list(rhs=…, lhs=…, items=….)`

```{r}
#parameter = list(minlen=2, supp=0.005, conf=0.5),
#appearance = list(rhs=c("other vegetables"),default="lhs"),

rules <- apriori(Groceries,parameter=c(minlen=2,maxlen=5,support=0.01,confidence=0.5),appearance = list(rhs=c("other vegetables"),default="lhs"),control = list(verbose=F))

```

# Reglas de Asociación Last.fm

```{r}
library(dplyr)
fname       <- "http://www.biz.uiowa.edu/faculty/jledolter/DataMining/lastfm.csv"
lastfm      <- read.csv(fname, stringsAsFactors=FALSE)
summary(lastfm)
dsname      <- "lastfm"
ds          <- get(dsname) %>% tbl_df()
ds
ds <- ds %>% select(user, artist) %>% unique()
dataset.lastfm<-as.data.frame(ds)
save(dataset.lastfm, file="lastfm.RData")
```

Utilizando la función `split` y `as(, "transactions")` crea las transacciones para buscar reglas de asociación de
artistas musicales de last.fm.

`Transactions can be created by coercion from lists containing transactions, but also from matrix and data.frames.`

```{r}
library(arules)
load("lastfm.RData")
dataset.lastfm[,1]<-as.factor(dataset.lastfm[,1])
dataset.lastfm[,2]<-as.factor(dataset.lastfm[,2])
#mal
trans.mal <- as(dataset.lastfm, "transactions")
inspect(trans.mal[1:3])

# AHORA BIEN

load('lastfm.RData')
list_dataset <- split(dataset.lastfm$artist,dataset.lastfm$user)
trans.bien <- as(list_dataset, 'transactions')
```

Analizamos qué `items` son más frecuentes con `itemFrequencyPlot(trans, topN=NULL)`

```{r}
itemFrequencyPlot(trans.bien, topN=10)
```

Construimos el modelo mediante `apriori`. Encontramos las reglas de `support=0.01` y `confidence=0.5`

```{r}
rules <- apriori(trans.bien,parameter=c(support=0.01,confidence=0.5),control = list(verbose=F))

```

Inspeccionamos LHS y RHS de las reglas

```{r}
inspect(rules)
```

Inspeccionamos la calidad de las reglas

```{r}
quality(rules)
```

Filtramos las reglas que cumplan `lift>8` mediante la función `subset` y las ordenamos por `confidence` con `sort`.

```{r}
rules_selected <- subset(rules,lift>2)
inspect(rules_selected)
```

Representamos la calidad de las reglas con `plot` ...

```{r}
plot(rules_selected, method='graph',engine='htmlwidget')
```

Representamos las reglas

```{r}

```
