---
title: "Inferencia & Aprendizaje"
output:
  html_document:
    toc: yes
    df_print: paged
  html_notebook:
    toc: yes
---

# Inferencia

## Separación Directa (D-Separación) e Independencia

Comprueba que los nodos S y R no están separados `dsep` (independientes) porque existe un camino `path.exists` que los vincula. Cuando observamos los nodos intermedios en el camino, entonces serán independientes.

```{r}
library(bnlearn)
library(Rgraphviz)
#dag<-dag(bn)
dag<-model2network("[A][S][E|A:S][O|E][R|E][T|O:R]")
graphviz.plot(dag)
path.exists(dag,from='S',to='R')
dsep(dag,x='S',y='R') # True si son independientes, False si son dependientes
```

Explica los siguientes resultados observando el grafo.

```{r}
path.exists(dag,from="A",to="S")
dsep(dag, x="A",y="S")
dsep(dag, x="A",y="S",z="E")

path.exists(dag,from="O",to="R")
dsep(dag, x="O",y="R")
dsep(dag, x="O",y="R",z="E")
dsep(dag, x="O",y="R",z=c("E","T"))
```

## Inferencia Exacta

### junction tree

Crea el árbol de inferencia `junction tree` para acelerar los cálculos de las probabilidades condicionadas de manera exacta.

```{r}
library(gRain)
load("BNsurvey.RData")
jt <- compile(as.grain(bn)) # bn esta generada con la libreria bnlearn y necesitamos convertirla a gRain
```

### Razonamiento sin Evidencias

Para el razonamiento se utiliza la función `querygrain` y el tipo de inferencia puede ser "marginal", "joint" o "conditional".

Obtén la probabilidad de cada tipo de transporte.

```{r}
ftable(bn$T$prob,col.vars = 1)

# P(T)
querygrain(jt,nodes=c('T'),type='marginal')

```

Obtén la probabilidad de cada tipo de transporte relacionado con el sexo ¿es probabilidad condicionada?

```{r}
querygrain(jt,nodes=c('T','S'),type='conditional')
```

Obtén la probabilidad de cada tipo de transporte relacionado con el tamaño de la ciudad, R ¿es probabilidad condicionada?

```{r}
querygrain(jt,nodes=c('T','R'),type='conditional')
```

### Razonamiento con Evidencias

P(T\|S=F)

```{r}
jt.SF <- setEvidence(jt,nodes='S',states='F') # cambiamos el junction tree para que las consultas las devuelva solo para mujeres
querygrain(jt.SF,nodes=c('T'),type='marginal')

```

P(T\|R=small)

```{r}
jt.Rsmall <- setEvidence(jt,nodes='R',states='small')
querygrain(jt.Rsmall,nodes=c('T'),type='marginal')
```

P(S,T\|E=high)

```{r}
jt.Ehigh <- setEvidence(jt,nodes='E',states='high')
querygrain(jt.Ehigh,nodes=c('S','T'),type='joint')
```

P(S=M\|T=train,E=high)=?¿P(S=M\|E=high)

```{r}
jt.TE <- setEvidence(jt,nodes=c('T','E'),states=c('train','high'))

querygrain(jt.TE,nodes='S',type='joint')
querygrain(jt.Ehigh,nodes='S',type='marginal')
```

```{r}
querygrain(jt.Ehigh,nodes=c('T','S'),type='conditional')

```




